臺灣高雄地方法院民事判決　　　　　　92年度重訴字第51號
　　原　　　告　元大京華證券股份有限公司
　　法定代理人　丙○○
　　訴訟代理人　甲○○
　　　　　　　　庚○○
　　被　　　告　丁○○
　　　　　　　　丑○○
　　　　　　　　彰化商業銀行股份有限公司
　　法定代理人　辛○○
　　右二人訴訟
　　代理人　　　唐治民　律師
　　　　　　　　蔡祥銘　律師
　　複代理人　　蔡晉祐　律師
　　被　　　告　戊○○
　　兼訴訟代理
　　人　　　　　子○○
　　受告知　人　癸○○
　　　　　　　　乙○○
　　　　　　　　壬○○
　　　　　　　　己○○
當事人間損害賠償事件，本院於民國94年4 月15日言詞辯論終結
，判決如下：
    主      文
被告彰化商業銀行股份有限公司應給付原告新台幣仟壹佰拾
伍萬玖仟柒佰伍拾元，及民國九十二年一月二十五日起至清償日
止，按年息百分之五計算之利息。
原告其餘之訴駁回。
訴訟費用由被告彰化商業銀行股份有限公司負擔。
本判決第一項於原告以新台幣壹仟零肆拾陸萬元為被告彰化商業
銀行股份有限公司供擔保後，得假執行。被告彰化商業銀行股份
有限公司如以新台幣仟壹佰拾伍萬玖仟柒佰伍拾元為原告預
供擔保，得免為假執行。
原告其餘假執行之聲請駁回。
    事實及理由
一、被告丁○○經合法通知，未於言詞辯論期日到場，核無民事
    訴訟法第三百八十六條各款所列情形，爰依原告聲請，由其
    一造辯論而為判決。
二、原告主張：受告知人癸○○、乙○○、己○○及壬○○（下
    稱癸○○等人）係原告所屬新興分公司（下稱原告新興分公
    司）之客戶，原告並與訴外人元大證券投資信託股份有限公
    司（下稱元大投信）簽訂受益憑證買回代理契約；暨為元大
    京華期貨股份有限公司（下稱元大期貨）之期貨交易輔助人
    。癸○○等人與原告約定，委由原告新興分行代為買賣股票
    、期貨及申請贖回基金，並將所有股票、基金賣出款及期貨
    保證金之出金，以轉帳方式撥至彼等設於被告彰化銀行股份
    有限公司（下稱彰銀公司）所屬苓雅分行（下稱彰銀苓雅分
    行）如附表一所示之存款帳戶（下稱系爭交割帳戶）。被告
    丁○○係原告新興分公司之業務代表，主要職務為有價證券
    受託買賣接洽及執行、受託買賣股票、基金及期貨出金。詎
    丁○○未經癸○○等人之同意，竟自民國九十一年十月二十
    八日起至九十一年十一月六日止，擅自出售如附表二所示癸○○、己○○、壬○○之股票；出賣乙○○之多利基金；暨
    將己○○、壬○○之期貨保證金予以出金，並於股票、基金
    賣出款及期貨保證金匯入癸○○等人之交割帳戶時，利用彰
    銀公司受僱人即被告丑○○告知之電子銀行服務密碼（下稱
    電子密碼），及丁○○取得之聯行收付密碼（下稱聯行密碼
    ），暨設定丁○○為系爭交割帳戶匯出款之約定轉入帳戶，
    以電話轉帳方式，先後盜領彼等所有存放於系爭交割帳戶內
    如附表二所示新台幣（下同）三千一百三十五萬九千七百五
    十元之款項。而按彰銀公司係丑○○之僱用人，因丑○○故
    意或重大過失將癸○○等人之電子密碼告知丁○○行為，致
    癸○○等人存放於系爭交割帳戶內存款遭盜領，依民法第一
    百八十八條第一項規定，應負連帶之賠償責任。又原告、元
    大投信、元大期貨既將如附表二所示股票、基金賣出款、期
    貨保證金匯入彰銀苓雅分行開設之交割帳戶，自為該分行所
    收受，依民法第六百零二條及六百零三條之規定，彼等間應
    成立金錢消費寄託關係，而如附表二所示之款項既因丑○○
    之重大過失致遭他人冒領，應認彰銀公司係受害者，則癸○○等人仍得依消費寄託關係，請求彰銀公司返還遭盜領之存
    款。原告業已受讓癸○○等人對於丁○○、彰銀公司、丑○○之侵權行為損害賠償請求權及消費寄託物返還請求權，自
    得本於受讓權利，請求彼等給付如附表二所示款項。被告子
    ○○及戊○○與原告簽訂人事保證契約，保證丁○○任職於
    原告期間，如有營私舞弊、虧蝕公款、侵占客戶款券或其他
    不法行為，致原告受有損害時，保證人間就原告所受損害額
    其中二千九百八十一萬七千零九十九元及利息部分（下稱系
    爭保證額），於無法獲得丁○○、彰銀公司及丑○○賠償之
    範圍內，應共負連帶清償責任等情。爰依債權讓與、民法第
    一百八十四條第一項前段侵權行為損害賠償、第六百零二條
    、第六百零三條金錢消費寄託物返還、第二百十八條之一第
    一項賠償義務人權利讓與請求權，請求丁○○、丑○○及彰
    銀公司；並依民法第一百八十八條第三項僱用人對於受僱人
    之損害賠償求償權，請求丁○○；暨依人事保證契約法律關
    係。聲明：（一）丁○○及丑○○應連帶；或丑○○及彰銀
    公司應連帶給付原告三千一百三十五萬九千七百五十元及自
    起訴狀繕本最後送達於被告之翌日起至清償日止，按年息百
    分之五計算之利息。（二）子○○及戊○○應就第一項給付
    金額其中二千九百八十一萬七千零九十九元及其利息，於丁○○、丑○○及彰銀公司無法賠償原告之範圍內，連帶給付
    原告。（三）願供擔保，請准宣告假執行。
三、丑○○及彰銀公司（下稱丑○○等）則以：丑○○與丁○○
    核對電子密碼，係因丁○○告知電子密碼經三次輸入而作廢
    ，故丑○○當時告知丁○○之密碼係作廢之密碼。癸○○等
    人於九十一年十月二十八日向彰銀公司辦理使用或增加約定
    轉入帳戶，列丁○○之帳戶為約定轉入帳戶，並將轉帳密碼
    告知丁○○，始導致丁○○得以語音轉帳方式盜領存款，癸○○等人對於損害之發生與有過失，丑○○等自得主張過失
    相抵。丁○○代理癸○○等人辦理電話轉帳申請，係由癸○○等人於申請書上簽名及用印，顯見待等知悉丁○○代辦電
    話轉帳申請，則關於電話轉帳所造成之盜領損害，應由癸○○等人向丁○○求償。丁○○盜賣癸○○等人如附表二所示
    之股票等，因非出於彼等之意思，該買賣對癸○○等人不生
    效力，則交易之款項雖存於系爭交割帳戶內，亦不因此與彰
    銀公司發生金錢消費寄託關係。癸○○等人係彰銀公司電子
    銀行存款之客戶，該電子銀行具有存款轉帳功能，得憑彼等
    自設之轉入帳戶及密碼，以電話語音方式，將存款轉入其他
    帳戶，故癸○○等人之轉帳密碼為他人所悉，並持以電話語
    音轉帳，依民法第三百十條第款規定，彰銀公司對於存款戶
    發生清償效力，癸○○等人並無消費寄託物返還請求權。如
    認彰銀公司係丁○○盜領附表二所示存款之受害人，則彰銀
    公司亦得以癸○○等人之存款受害人損害賠償請求權與原告
    受讓癸○○等人之消費寄託物返還請求權相互抵銷。此外，
    原告係丁○○之僱用人，對於癸○○等人所受之損害，應與
    丁○○負連帶賠償責任，而原告於賠償癸○○等人後，僅得
    向丁○○求償，不得請求丑○○等賠償。又丑○○之過失行
    為與癸○○等人之損害間並無因果關係，丑○○等不負侵權
    行為損害賠償責任，原告不能主張受讓損害賠償權利。再丁○○所侵害之客體並非癸○○等人對於丑○○等之損害賠償
    請求權，原告不得主張民法第二百十八條之一第一項之賠償
    義務人權利讓與請求權。況原告係以丁○○僱用人身向癸○○等人賠償損害，則原告於賠償後，所欲行使之權利應與丁○○相同，而丁○○於賠償癸○○等人之損害後，不得主張
    賠償義務人權利讓與請求權，原告自亦不得請求癸○○等人
    讓與彼等對於彰銀公司之請求權。再原告與彰銀公司係屬不
    真正連帶債務關係；丑○○亦非最終賠償義務人，原告不得
    主張賠償義務人權利讓與請求權等語置辯。爰聲明：（一）
    原告之訴駁回。（二）如受不利判決，願供擔保，請准宣告
    免為假執行；子○○及戊○○（下稱子○○等）則以：戊○○非系爭保證契約之保證人，丁○○盜賣及盜領附表二所示
    股票等及款項之行為非職務上之行為，且丁○○侵權期間長
    達十天之久，原告均未發現，顯見原告有重大過失，應自負
    責任。子○○等未侵害癸○○等人之權利，與彼等間亦無人
    事保證關係，且對於癸○○等人之損害，更非依法應負賠償
    之人，而原告受讓癸○○等人之權利，係債權請求權，與損
    害賠償請求權不同，自不得請求子○○等負人事保證人責任
    等語置辯。爰聲明：（一）原告之訴及假執行之聲請均駁回
    。（二）如受不利判決，願供擔保，請准宣告免為假執行。
四、除未到庭之丁○○外，為兩造所不爭執之事項：
（一）丁○○受僱於原告新興分公司，擔任業務代表，主要職務
      為有價證券受託買賣接洽及執行、受託買賣股票、基金及
      期貨出金。
（二）癸○○及乙○○於九十一年五月二十日、己○○於九十一
      年一月十日、壬○○於九十年十一月五日分別與原告新興
      分公司簽訂委託買賣證券開戶契約；己○○及壬○○分別
      於九十一年一月十八日與元大期貨及其期貨輔助人即原告
      簽訂期貨交易受託契約；乙○○於九十一年五月二十三日
      與元大投信簽訂開放式基金傳真交易契約，同意元大投信
      得憑傳真據以辦理傳真文件內所載開放式基金受益權單位
      申請、買回及基金轉換作業。
（三）癸○○等人確於彰銀苓雅分行開立系爭交割帳戶，以作為
　　　彼等買賣交易股票、基金及期貨之交割專用帳戶。
（四）癸○○等人留存於彰銀苓雅分行之顧客資料卡、輸入登記
      申請書、九十一年十月二十八日轉帳帳戶申請書及登錄解
      除變更確認單上之簽名及印文確為彼等所有。
（五）如附表二所示癸○○等人之股票、期金賣出款及期貨保證
      金之款項確已匯入癸○○等人開立於彰銀苓雅分行之系爭
      交割帳戶內。如附表二所示款項並自九十一年十月二十八
      日起至同年十一月六日匯入丁○○設於如附表三之帳號（
      下稱丁○○帳號）。
（六）彰銀公司電話語音轉帳流程，係由客戶以電話進入電子銀
      行語音服務系統，並輸入客戶預設之「電子銀行服務密碼
      」及「聯行收付密碼」後，將欲轉帳之款項匯入客戶「約
      定轉入帳戶」。
（七）丑○○於九十一年十月二十五日下午四時三十分許，在與
      丁○○通話過程中，將癸○○等人之電子服務密碼告知丁○○。
（八）子○○自九十年九月十九日起擔任丁○○受僱於原告新興
      分公司之人事保證人。
（九）原告已將丁○○盜領如附表二所示之款項分別給付癸○○
      、乙○○、己○○及壬○○，並取得癸○○等人開給之債
      權讓與書。
（十）上開事實並有原告提出證券交易成交紀錄、丁○○帳號明
      細、債權讓與書、人事保證書、癸○○等人證明書及收據
      、證券委託交易契約書、同意書、申請書、買回申購書及
      確認單（以上均影本）各紙為證。
五、除未到庭之丁○○外，兩造於本院審理中協商爭點為：（一
    ）丑○○告知丁○○之癸○○等人開立之系爭交割帳戶電子
    服務密碼，是否屬於已三次輸入錯誤而作廢之密碼？（二）
　　癸○○等人有無授權丁○○辦理　電話增加轉帳戶及重新申
  　請密碼？（三）彰銀公司與癸○○等人間就存在彰銀苓雅分
    行之如附表二所示款項，是否成立金錢消費寄託關係？（四
　　）原告是否受讓癸○○等人對於丁○○、彰銀公司及丑○○
　　之侵權行為損害賠償請求權？或受讓癸○○等人對彰銀公司
　　如附表二所示款項之消費寄託返還請求權？丁○○以電話語
    音系統輸入電子服務密碼及轉帳帳戶，將癸○○等人存放於
    彰銀苓雅分行之款項轉出去，則彰銀公司得否主張其苓雅分
　　行已向善意債權準占有人清償？（五）彰銀公司與癸○○等
　  人間就存在於彰銀苓雅分行之如附表二所示款項，如成立金
    錢消費寄託關係，則彰銀公司對於丁○○盜領附表二所示款
　　項之事，是否盡到善良管理人責任？（六）彰銀公司能否依
　　據民法第一百八十八條第一項規定，主張原告與丁○○間就
  　癸○○等人所受如附表二所示之損害，應負連帶損害賠償責
　　任？並以上開主張向原告為抵銷之抗辯主張？（七）癸○○
　　等人在新增約定轉入帳戶申請書上之簽名，與本件癸○○等
　　人所發生之損害間有無因果關係？彰銀公司對於原告主張受
　　讓癸○○等人之債權，能否主張民法第二百十七條之與有過
　　失？（八）子○○及戊○○就丁○○不法行為致原告受損害
　　，應否負連帶賠償責任？爰分述如下：
（一）丑○○告知丁○○之癸○○等人開立之系爭交割帳戶電子
　　　服務密碼，是否屬於三次輸入錯誤而作廢之密碼？
  １、丑○○等辯稱：丁○○於九十一年十月二十五日向丑○○
      查詢何以癸○○等人之電子密碼無法使用，經丑○○查詢
      後，向丁○○回稱因電子密碼輸入三次錯誤而作廢，丁○○即告以客戶應不會記錯密碼，並要求丑○○代為查詢原
      設定之電子密碼。丑○○於查得癸○○等人原設定已作廢
      之電子密碼後，即與丁○○在電話中查對，並告以應重新
      辦理變更電話及重設電子密碼。其後，癸○○等人於九十
      一年十月二十八日向彰銀公司重新申請變更電話及電子銀
      行服務密碼云云。惟原告則主張癸○○等人開立之系爭交
      割帳戶，並未發生電子密碼三次輸入錯誤，且癸○○等人
　　　從未至彰銀苓雅分行辦理電子密碼變更，顯見丑○○等辯
　　　稱丑○○告知丁○○之電子密碼，係屬三次輸入錯誤而作
　　　廢之密碼，不可採信等情。
  ２、經查，彰銀公司電話語音轉帳流程，係由客戶以電話進入
　　　電子銀行語音服務系統，並輸入客戶預設之「電子銀行服
　　　務密碼」及「聯行收付密碼」後，將欲轉帳之款項匯入客
　　　戶「約定轉入帳戶」乙節，為丁○○外之兩造所不爭執，
　　　業如上述，堪予認定。顯見癸○○等人開立之系爭交割帳
　　　戶，如欲以電話語音轉帳方式完成轉帳，其中知悉電子密
　　　碼乃不可或缺之要件。
　３、次查，依丑○○於九十二年十一月四日在本院言詞辯論期
　　　日陳述：「．．丁○○在客人家跟我說客人沒有辦法轉帳
　　　，我告訴丁○○，說客人沒有辦法轉帳有二種原因，第一
　　　種是密碼按錯，第二種沒有指定帳號，當時她沒有說，我
　　　不曉得原因，但我在電話中有跟她說，應要求客人重新申
　　　請密碼指定帳號，後來到十月廿五日下午四時卅分前丁○○又來電說客人還是沒有辦法轉，要我核對究竟是密碼錯
　　　誤或是沒有指定帳號，我查證後，有的是有辦帳號，有的
　　　沒有辦帳號，我也將客人舊的電話密碼跟丁○○核對．．
　　　」（見本院卷二頁五九）等語參酌以觀，顯見丑○○所以
　　　跟丁○○在電話中核對癸○○等人電子密碼，係因丁○○
　　　告以無法進行電話轉帳。又無法進行電話轉帳之原因有二
　　　種可能性，即客戶按錯密碼或未指定帳號，而丁○○在電
　　　話中並未告訴丑○○無法轉帳之原因究竟是哪一種原因所
　　　造成。再丁○○於九十一年十月二十五日在電話中告知丑
　　　○○仍無法進行電話轉帳，並要丑○○核對究屬密碼錯誤
　　　或未指定帳號，而丑○○於查證後，除回稱部分沒有辦理
　　　帳號外，隨將癸○○等人舊的電話轉帳密碼與丁○○核對
　　　。是依上述，足認丑○○將癸○○等人原來之電子密碼告
　　　知丁○○時，並無所謂電子密碼三次輸入錯誤之情形。此
　　　參諸丑○○於同日言詞辯論另陳稱：「（癸○○等人之電
　　　子密碼三次輸入錯誤各在何時？）何時錯我不知．．」（
　　　見本院卷二頁六０）等語益明。是丑○○等辯稱：丑○○
　　　告知丁○○之電子密碼，係屬三次輸入錯誤而作廢之密碼
　　　云云，洵不可採。
　４、又查，依彰銀公司作業程序規定，客戶留存於該公司之電
　　　子密碼，未經客戶本人同意，不得與客戶以外之第三人核
　　　對；癸○○等人並未同意丑○○可與丁○○進行核對彼等
　　　留存之電子密碼乙節，業據丑○○到庭陳明綦詳（參本院
　　　卷二頁五九至六０），顯見丑○○違背彰銀公司內部作業
　　　程序規定，未經癸○○等人同意，即將彼等留存之電子密
　　　碼告知第三人丁○○，核丑○○上開行為自有重大過失。
　５、再查，本件參酌丁○○甫於九十一年十月二十五日之電話
　　　中，自丑○○處獲悉癸○○等人之電子密碼後，隨於銀行
　　　第一個營業日即九十一年十月二十八日（同年月二十六日
　　　及二十七日為星期六及星期日）進行電子密碼變更及增加
　　　指定轉帳帳號，並陸續於附表二所示日期，將同附表所示
　　　款項轉帳至丁○○帳號，予以盜領等情相互以觀，益徵丑
　　　○○告知丁○○之癸○○等人電子密碼，並非作廢之密碼
　　　。
（二）癸○○等人有無授權丁○○辦理電話增加轉帳戶及重新申
  　　請密碼？
  １、丑○○等固辯稱：癸○○等人授權丁○○辦理增加電話轉
　　　帳帳號及變更電子密碼申請云云，固據提出九十一年十月
　　　二十八日轉帳帳戶申請書及登錄解除變更確認單等為證，
　　　而按原告及癸○○等人雖不否認上開申請書及確認單上癸○○等人之簽名及印文為真，惟均否認授權丁○○辦理增
　　　加電話轉帳帳號及變更電子密碼。
  ２、經查，癸○○等人並未授權丁○○向彰銀苓雅分行辦理九
　　　十一年十月二十八日轉帳帳戶申請書及登錄解除變更確認
　　　單乙節，迭據彼等到庭證述綦詳。
　３、次按，「立約人利用電話、電子銀行業務需使用密碼。經
　　　登錄之密碼，立約人得隨時自行辦理變更，並應予保密。
　　　若有遺忘或密碼連續輸入錯誤三次．．遭停止使用時，應
　　　親至　貴行辦理註銷並重新設定『新密碼』後，再行使用
　　　．．」為彰銀公司存款相關服務性業務約定條款第肆點第
　　　三條所明定，有彰銀公司提出該約定附卷可稽。是依上述
　　　，客戶如欲變更密碼，自須親至彰銀公司或所屬苓雅分行
　　　辦理。而查丁○○未持有癸○○等人之委託書，於九十一
　　　年十月二十八日上午八時許，前往彰銀苓雅分行填具申請
　　　書申請變更癸○○等人電話轉帳電子密碼及增加電話轉帳
　　　指定帳號，經丑○○受理後，僅憑癸○○等人原留存於開
　　　戶申請書上之簽名及蓋章，與變更申請書上之簽名及蓋章
　　　相同，即予辦理電子密碼等變更，既未向癸○○等人查證
　　　，亦未要求丁○○取具彼等之委託書等情，業據丑○○到
　　　庭陳述明確（參本院卷二頁六０），堪予認定。顯見癸○○等人並未親自辦理電子密碼更事宜，乃丑○○於癸○○
　　　等人未親自辦理電子密碼變更之情形下，非惟未取得彼等
　　　之委託書，即連使用電話查證癸○○等人是否授權丁○○
　　　辦理電子密碼變更申請之行為，亦未進行，足證丑○○於
　　　受理丁○○申請變更癸○○等人之電子密碼時，具有重大
　　　過失。自難僅憑上開申請書及確認單上簽蓋癸○○等人之
　　　名字及印文，即遽認癸○○等人授權林英利辦理電子密碼
　　　變更。
　４、又查，上開電話轉帳申請書記載癸○○等人辦理增加轉入
　　　之帳號共有八組，並均相同乙節，有丑○○等提出申請書
　　　附卷可稽。而按癸○○等人中，除癸○○與乙○○係夫妻
　　　關係，可能使用相同之轉帳帳號外，餘己○○及壬○○分
　　　屬不同之個人，衡情，洵不可能指定相同之轉帳帳號。再
　　　丑○○自承受僱於彰銀公司辦理客戶開戶及變更業務長達
　　　二十餘年（見本院卷二頁六一），其對於上開電子密碼變
　　　更申請，係屬違背情理之舉，自無法諉為不知。亦徵丑○○知悉丁○○持癸○○等人申請書及確認單辦理密碼變更
　　　及增加指定轉帳帳號，並未獲得癸○○等人之授權。是丑
　　　○○等辯稱：癸○○等人授權丁○○辦理電話增加轉帳戶
　　　及變更電子密碼云云，要屬無據。
　５、綜上，丑○○將癸○○等人之電子密碼告知丁○○；暨同
　　　意辦理丁○○未經癸○○等人同意之電子密碼變更及增加
　　　電話轉帳指定帳號，顯與丁○○盜領如附表二所示款項間
　　　，具有相當因果關係，堪認丑○○上開行為具有重大過失
　　　無訛。
（三）彰銀公司與癸○○等人間就存在彰銀苓雅分行之如附表二
    　所示款項，是否成立金錢消費寄託關係？
  １、按寄託物為金錢時，推定為消費寄託。寄託物之所有權移
  　　轉於受寄人，並由受寄人以種類、品質、數量相同之物返
  　　還。為民法第六百零二條及六百零三條所明定。又按銀行
  　　接受無償存款，其與存戶間，乃屬金錢寄託關係，按寄託
  　　為金錢時，推定受寄人無返還原物之義務，僅須返還同一
  　　數額。再受寄人僅須返還同一數額者，寄託物之利益及危
  　　險，於該物交付時移轉於受寄人，為民法第六百零三條第
  　　一項及第二項所明定。系爭存款倘確係第三人向銀行所冒
  　　領，則受損害者乃銀行，寄託人對於銀行非不得行使寄託
　　　物返還請求權，不能謂其權利已受侵害，而認銀行及其職
　　　員應對寄託人負損害賠償責任（參照最高法院五十五年度
　　　台上字第三０一八號判例要旨）。
  ２、丑○○等辯稱：丁○○盜賣或盜領癸○○等人之股票、基
  　　金及期貨保證金，應構成侵權行為，顯見丁○○出售癸○○等人之股票等，非出於彼等之意思，則該交易對於癸○○等人不生效力，從而如附表二所示款項，即非屬癸○○
  　　等人親自交付或委託他人交付彰銀公司，故癸○○等人就
  　　附表二所示款項，與彰銀公司間不成立金錢消費寄託契約
  　　云云。
  ３、經查，如附表二所示癸○○原有存款即微星套利交割款三
  　　百十七萬三千二百五十元；乙○○原有存款即微星套利交
  　　割款五十二萬七千二百五十元；己○○原有存款即微星套
  　　利交割款一百八十五萬九千二百五十元，均係原來即存在
  　　系爭交割帳戶，以供交割款使用乙節，為丁○○以外之兩
  　　造所不爭執，堪認上開交割款均係丁○○擅自系爭交割帳
  　　戶盜領，與丁○○盜賣股票、基金或基貨保證金無涉，則
  　　癸○○等人存放於系爭交割帳戶內之上開交割款，自與彰
  　　銀公司成立金錢消費寄託關係無訛。從而，丑○○等辯稱
  　　：此部分交割款，並不成立金錢消費寄託云云，即屬無據
  　　。
  ４、次按，客戶向銀行申請開立之交割款帳戶，一般係供作客
  　　戶買賣股票等資金進出使用，則關於客戶存放於交割款帳
　　　戶內之款項，苟無其他特別約定，則無論客戶存放於交割
　　　帳戶之款項，是否為客戶親自存放或委託他人交付存放，
　　　均應與銀行間成立金錢消費寄託關係。此參諸最高法院八
　　　十五年度台上字第一九三二號裁判要旨闡示，上訴人為委
　　　任人及寄託人，被上訴人為受任人及受託人，無論購買股
　　　票之資金由何人所提供，凡存於上訴人帳戶內之股票，上
　　　訴人即得據以對被上訴人主張權利等語益明。而查，丑○○等辯稱：丁○○盜賣或盜領癸○○等人之股票、基金及
　　　期貨保證金，既非屬癸○○等人親自交付或委託他人交付
　　　彰銀公司，故丁○○盜賣癸○○等人之股票等款項，縱存
　　　入系爭交割帳戶內，亦不與彰銀公司成立金錢消費寄託關
　　　係云云，為原告及癸○○等人所否認，而丑○○等並未舉
　　　證以實其說，揆諸上揭說明，丑○○等此部分所辯，即屬
　　　無據。
  ５、此外，參酌癸○○等人對於丁○○盜賣彼等股票或基金後
  　　，將盜賣款存入系爭交割帳戶內，關於該系爭交割帳戶內
  　　之盜賣款與彰銀公司間，亦成立金錢消費寄託關係乙節，
  　　於本院審理中到庭，亦不予否認，益徵癸○○等人存放於
  　　彰銀公司內如附表二所示之款項，與彰銀公司應成立金錢
  　　消費寄託關係無訛，則丑○○等辯稱：彰銀公司與癸○○
  　　等人間，就如附表二所示款項，並不成立消費寄託關係云
  　　云，要屬無據。
（四）原告是否受讓癸○○等人對於丁○○、彰銀公司及丑○○
　　　之侵權行為損害賠償請求權？或受讓癸○○等人對彰銀公
　　　司如附表二所示款項之消費寄託返還請求權？丁○○以電
　　　話語音系統輸入電子服務密碼及轉帳帳戶，將癸○○等人
　　　存放於彰銀苓雅分行之款項轉出去，則彰銀公司得否主張
　　　其苓雅分行已向善意債權準占有人清償？
　１、按客戶存放於銀行之款項，如確遭第三人向銀行冒領，則
　　　受損害者乃銀行，寄託人仍得對於銀行行使寄託物返還請
　　　求權，自不能謂寄託人之權利已受侵害，而認銀行或其職
　　　員應負損害賠償請求權乙節，業如上述。
　２、經查，癸○○等人與彰銀公司間，就丁○○盜賣、領如附
　　　表二所示款項成立消費寄託關係，業如上述。則揆諸前揭
　　　說明，顯見丁○○盜賣、領如附表二所示款項，其受害者
　　　應係彰銀公司，並非癸○○等人。而按癸○○等人既非受
　　　害人，彼等與丁○○、彰銀公司及丑○○間自不成立侵權
　　　行為損害賠關係，亦無從讓與彼等對於丁○○、彰銀公司
　　　及丑○○之侵權行為損害賠償請求權。次查，本件丁○○
　　　盜領如附表二所示款項，其受害者既屬彰銀公司，則原告
　　　主張丁○○及丑○○就丁○○盜領如附表二所示款項，對
　　　於原告應負共同侵權行為損害賠償請求權；暨原告得依民
　　　法第二百十八條之一第一項受讓癸○○等人之侵權行為損
　　　害賠償請求權，要均屬無據。
  ３、又查，原告主張受讓癸○○等人對於彰銀公司之金錢消費
  　　寄託返還請求權乙節，業據其提出癸○○等人出具之債權
  　　讓與書四份為證，雖丑○○等辯稱：癸○○等人出具之債
  　　權讓與書，並未記載讓與消費寄託返還請求權云云。惟揆
  　　諸原告提出之讓與書既已記載：「讓與人願將承作微星套
  　　利交易匯入讓與人（在）彰化銀行苓雅分行（下稱彰銀苓
  　　雅）帳戶之款項、丁○○贖回元大多利基金贖回匯入彰銀
  　　苓雅之款項，暨基於上開交易匯入甲方彰銀苓雅款項，被
  　　丁○○提取者計有．．所生對．．彰化銀行（苓雅分行）
  　　．．之債權讓與受讓人（原告）．．」等語，顯見癸○○
  　　等人業將彼等得向彰銀公司主張之消費寄託返還請求權讓
  　　與原告。再查，參酌參加人癸○○等人提出彼等與原告間
  　　成立之協議書亦記載：「．．一、爭議事項．．上開交易
  　　匯入甲方彰銀苓雅之款項，被丁○○提領者合計．．二、
  　　解決方式．．甲方同意將本件對．．彰化銀行苓雅分行．
  　　．所得主張之權利讓與乙方（原告）．．」等情，亦徵癸○○等人已將彼等得向彰銀公司主張之消費寄託返還請求
  　　權讓原告無訛。而按原告既主張以起訴狀之送達，作為受
　　　讓消費寄託返還請求權之意思通知，且於審理中併向彰銀
　　　公司提示癸○○等人出具之讓與書及協議書，則揆諸民法
　　　第二百九十七條規定，癸○○等人與原告間，關於就癸○○等人得向彰銀公司主張之消費寄託返還請求權之讓與，
　　　自對於彰銀公司發生效力。是彰銀公司辯稱：上開消費寄
　　　託返還請求權之讓與，對於彰銀公司不生效力云云，即屬
　　　無據。
  ４、末查，本件丁○○盜領如附表二所示款項，造成彰銀公司
  　　受有如附表二所示款項之損害，既係源於彰銀公司受僱人
  　　丑○○擅將癸○○等人之電子密碼告知丁○○；且未經癸○○等人親自或授權辦理電子密碼變更，即同意丁○○申
  　　請變更癸○○等人之電子密碼及增加丁○○帳戶為指定轉
  　　帳帳戶；暨丁○○利用其向丑○○取得之電子密碼，經變
  　　更電子密碼及增加指定丁○○帳戶為轉帳帳戶後，併同另
  　　行取得之聯行收付密碼，進行電話轉帳所致，顯見彰銀公
  　　司受僱人丑○○就彰銀公司所受之損害，具有重大過失。
      而按，丁○○向彰銀公司盜領如附表二所示款項時，即係
      以其向彰銀公司受僱人丑○○取得之電子密碼及其後變更
      之電子密碼為基礎，顯見丁○○向彰銀公司盜領附表二所
      示款項時，並不居於債權準占有人之資格，且彰銀公司對
      於丁○○並非債權準占有人乙節，亦難諉為不知。揆諸民
      法第三百十條第二款規定，彰銀公司辯稱：丁○○以電話
　　　轉帳方式，將癸○○等人存放於彰銀苓雅分行之款項轉出
　　　去，即屬債權準占有人，故彰銀公司得否主張其苓雅分行
　　　已向善意債權準占有人清償如附表二所示款項云云，同屬
　　　無據。
（五）彰銀公司與癸○○等人間就如附表二所示款項，如成立金
　　　錢消費寄託關係，則彰銀公司對於丁○○盜領附表二所示
　　　款項之事，是否盡到善良管理人責任？
　１、按寄託物為金錢時，既推定為消費寄託，而消費寄託自受
　　　寄人受領該寄託物之金錢時起，準用關於消費借貸之規定
　　　，則該金錢之所有權已移轉於受寄人，其利益與危險，當
　　　然移轉於受寄人。經查，本件癸○○等人與彰銀公司間，
　　　就如附表二所示款項，既成立金錢消費寄託關係，則揆諸
　　　前揭說明，自如附表二所示款項存入系爭交割帳戶時起，
　　　其金錢所有權即移轉為彰銀公司所有，故其利益與危險，
　　　當然移轉於彰銀公司。從而，彰銀公司就丁○○盜領如附
　　　表二所示款項乙節，自不得主張其已否盡到善良管理人責
　　　任，而免其返還消費寄託物予癸○○等人之責任。
　２、次查，本件彰銀公司縱得主張已否盡到善良管理人責任，
　　　而免其返還消費寄託物責任。惟按丁○○得以順利盜領如
　　　附表二示之款項，既係併源於其受僱人丑○○之重大過失
　　　所致，則彰銀公司自不得主張其已盡到善良管理人責任，
　　　而要求免除其返還消費寄託物責任。是彰銀公司此部分所
　　　辯云云，亦屬無據。
（六）彰銀公司能否依據民法第一百八十八條第一項規定，主張
　　　原告與丁○○間就癸○○等人所受如附表二所示之損害，
　　　應負連帶損害賠償責任？並以上開主張向原告為抵銷之抗
　　　辯主張？
　１、按受僱人因執行職務，不法侵害他人之權利者，由僱用人
　　　與行為人連帶負損害賠償責任。為民法第一百八十八第一
　　　項前段所明定。又按民法第一百八十八條第一項所稱僱用
　　　人之連帶責任，以受僱人因執行職務不法侵害他人之權利
　　　者為限，始有其適用，如係由於受僱人私生活不檢之行為
　　　所致，即與執行職務無關，要不得依該條規定，請求僱用
　　　人負連帶損害賠償責任（參照最高法院六十七年度台上字
　　　第二０三二號判例要旨）。
  ２、經查，本件彰銀公司受有如附表二所示款項之損害，既係
  　　由於丁○○故意犯罪行為及丑○○之重大過失行為所致，
  　　揆諸上開說明，關於丁○○侵權行為部分，自屬其私生活
  　　不檢行為所致，而與丁○○執行職務行為無關，彰銀公司
  　　要不得向原告主張應其與丁○○負連帶損害賠償責任，並
  　　以該連帶損害賠償責任，為民法上抵銷之抗辯。
  ３、次查，丁○○受僱於原告，擔任業務代表，其主要職務為
　　　有價證券受託買賣接洽及執行、受託買賣股票、基金及期
　　　貨出金乙節，業如上述，顯見丁○○受僱執行之職務，並
　　　不包括客戶交割帳戶內存款之電話轉帳業務。此參諸加
　　　人癸○○等人到庭陳述：彼等並未授權丁○○辦理系爭交
　　　割帳戶存款之電話轉帳等語；暨原告提出為彰銀公司所不
　　　否認之委託買賣證券契約所示，癸○○等人僅授權原告買
　　　賣證券及集中保管證券益明。是彰銀公司為此部分抵銷抗
　　　辯云云，要屬無據。
（七）癸○○等人在新增約定轉入帳戶申請書上之簽名，與本件
　　　癸○○等人所發生之損害間有無因果關係？彰銀公司對於
　　　原告主張受讓癸○○等人之債權，能否主張民法第二百十
　　　七條之與有過失？
　１、按損害之發生或擴大，被害人與有過失者，法院得減輕賠
　　　償金額或免除之。民法第二百十七條著有明文。又按過失
　　　相抵法則，僅於損害賠償之債，始有主張適用之餘地。當
　　　事人如係依消費寄託請求返還寄託之存款，既非請求損害
　　　賠償，自無過失相抵規定之適用。
　２、經查，本件原告主張受讓癸○○等人得對於彰銀公司得主
　　　張之消費寄託物返還請求權，揆其性質，原告行使之權利
　　　自係癸○○等人本於消費寄託契約之權利，核非屬損害賠
　　　償性質。從而，彰銀公司主張援引民法第二百十七條規定
　　　之過失相抵原則，以減輕或免除其返還如附表二存款責任
　　　，即屬無據。
（八）子○○及戊○○就丁○○不法行為致原告受損害，應否負
　　　連帶賠償責任？
  １、按稱人事保證者，謂當事人約定，一方於他方之受僱人將
  　　來因職務上之行為而應對他方為損害賠償時，由其代負賠
  　　償責任之契約。民法第七百五十六條之一著有明文。是依
  　　上述，人事保證人就其被保證人即受僱人，應對於僱用人
  　　負賠償責任者，自以被保證人將來因職務上之行為而應對
  　　僱用人負損害賠償為限。
  ２、經查，原告不得向丁○○主張侵權行為損害賠償請求權乙
  　　節，業如上述。則揆諸上開法律規定，子○○及戊○○對
  　　於原告自不負人事保證責任。從而，原告本於人事保證契
  　　約，請求子○○及戊○○就丁○○盜領侵害彰銀公司如附
  　　表二所示款項，其中二千九百八十一萬七千零九十九元及
  　　其利息，應連帶負補充損害賠償責任云，即屬無據。
六、綜上所述，原告本於債權讓與及金錢消費寄託物返還請求權
　　請求彰銀公司應給付原告三千一百三十五萬九千七百五十元
　　及自起訴狀繕本送達翌日即九十二年一月二十五日起至清償
　　日止，按年息百分之五計算之利息，為有理由，應予准許。
　　至原告逾此部分之請求，均無理由，應予駁回。
七、原告及彰銀公司陳明願供擔保，請准宣告假執行及免為假執
　　行，就原告勝部分，經核並無不合，爰酌定相當擔保金額併
　　准許之；至原告敗訴部分之假執行聲請，失其依附，應併予
　　駁回。
八、本件事證已臻明確，有關兩造提出其餘攻擊、防禦方法及訴
    訟證據資料，核與本件判決結果不生影響，爰不逐一論駁，
    併此敘明。
九、結論：本件原告之訴，為一部有理由，一部無理由，依民事
    訴訟法三百八十五條第一項前段、第七十九條、第三百九十
    條第二項、第三百九十二條第二項，判決如主文。
中　　　華　　　民　　國　　94    年　　5 　月　13    日
                          民事第二庭法    官 李昭彥
正本係照原本作成。
如不服本判決，應於送達後廿日內，向本院提出上訴狀並表明上
訴理由，如於本判決宣示後送達前提起上訴者，應於判決送達後
十日內補提上訴理由書（須附繕本）。
中　　　華　　　民　　國　　94    年　　5 　月　13    日
                                  法院書記官 余幼芳
附表一：
┌───────────────────┐
│受告知人於彰銀苓雅分行開立之帳號      │
│                                      │
├─┬────────┬────────┤
│編│ 戶　　　名　　 │　帳　　　號    │
│　│　              │                │
│號│　　　　　　　　│　　　　　　　  │
├─┼────────┼────────┤
│１│壬○○　　　　　│分行代號8220    │
│　│　　　　　　　　│科目51　　　　  │
│　│　              │帳號44555-7 　  │
│  │　　　　　　　　│                │
├─┼────────┼────────┤
│２│乙○○          │分行代號8220    │
│　│                │科目51　　　　  │
│　│                │帳號44602-7 　  │
│  │　　　　　　　　│                │
├─┼────────┼────────┤
│３│己○○          │分行代號8220    │
│　│                │科目51　　　　  │
│　│                │帳號44573-3 　  │
│  │　　　　　　　　│                │
├─┼────────┼────────┤
│４│癸○○          │分行代號8220    │
│　│                │科目51　　　　  │
│　│                │帳號44601-8 　  │
│  │　　　　　　　　│                │
└─┴────────┴────────┘
附表二：
┌────────────────────────────────────────────┐
│                             癸○○等四人彰化銀行帳戶一覽表                             │
├─┬───────┬────┬─────┬─────────┬─────────────┤
│  │款  項  種  類│日    期│金      額│匯   款   代   號 │  備註                    │
├─┼───────┼────┼─────┼─────────┼─────────────┤
│  │乙○○帳戶匯入│91.10.28│ 1,900,000│                  │                          │
│  ├───────┼────┼─────┼─────────┼─────────────┤
│許│原有存款（微星│91.10.28│ 1,323,000│000-000000000000  │話轉-小計：3,173,250      │
│  │套利交割款）  ├────┼─────┼─────────┤                          │
│  │              │91.10.28│ 1,323,000│000-000000000000  │                          │
│  │              ├────┼─────┼─────────┤                          │
│  │              │91.10.29│   527,250│000-00000000000000│                          │
│  ├───────┼────┼─────┼─────────┼─────────────┤
│國│聯電股票賣出款│91.11.06│ 1,304,602│                  │股票-小計：1,800,998      │
│  ├───────┼────┼─────┼─────────┤                          │
│  │旺宏股票賣出款│91.11.06│   317,789│                  │                          │
│  ├───────┼────┼─────┼─────────┤                          │
│  │茂矽股票賣出款│91.11.06│   178,607│                  │                          │
│  ├───────┼────┼─────┼─────────┼─────────────┤
│庭│              │91.11.06│ 1,800,018│000-000000000000  │話轉                      │
│  ├───────┴────┴─────┴─────────┴─────────────┤
│  │合計盜領：4,973,250                                                                 │
├─┼───────┬────┬─────┬─────────┬─────────────┤
│  │原有存款（微星│91.10.28│   527,250│000-000000000000  │話轉-小計：527,250        │
│  │套利交割款）  │        │          │                  │                          │
│  ├───────┼────┼─────┼─────────┼─────────────┤
│  │匯至癸○○帳戶│91.10.28│ 1,900,000│                  │                          │
│  ├───────┼────┼─────┼─────────┼─────────────┤
│  │多利基金賣出款│91.10.31│15,519,137│元大多利基金      │電匯-小計：15,519,137     │
│  ├───────┼────┼─────┼─────────┼─────────────┤
│  │              │91.10.31│ 1,000,018│000-00000000000   │話轉                      │
│  ├───────┼────┼─────┼─────────┼─────────────┤
│  │              │91.10.31│ 1,000,018│000-00000000000000│話轉                      │  │
│  ├───────┼────┼─────┼─────────┼─────────────┤
│李│              │91.10.31│ 1,000,018│000-00000000000000│話轉                      │  │
│  ├───────┼────┼─────┼─────────┼─────────────┤
│  │              │91.11.01│ 2,000,018│000-000000000000  │話轉                      │  │
│  ├───────┼────┼─────┼─────────┼─────────────┤
│  │              │91.11.01│ 1,000,018│000-00000000000000│話轉                      │  │
│  ├───────┼────┼─────┼─────────┼─────────────┤
│珍│              │91.11.04│ 2,000,018│000-000000000000  │話轉                      │  │
│  ├───────┼────┼─────┼─────────┼─────────────┤
│  │              │91.11.04│ 1,000,018│000-000000000000  │話轉                      │  │
│  ├───────┼────┼─────┼─────────┼─────────────┤
│  │              │91.11.05│   800,018│000-000000000000  │話轉                      │  │
│  ├───────┼────┼─────┼─────────┼─────────────┤
│溱│              │91.11.05│ 1,600,018│000-000000000000  │話轉                      │  │
│  ├───────┼────┼─────┼─────────┼─────────────┤
│  │              │91.11.05│   600,018│000-000000000000  │話轉                      │  │
│  ├───────┼────┼─────┼─────────┼─────────────┤
│  │              │91.11.06│ 1,000,018│000-00000000000000│話轉                      │  │
│  ├───────┼────┼─────┼─────────┼─────────────┤
│  │              │91.11.06│ 1,000,018│000-000000000000  │話轉                      │  │
│  ├───────┼────┼─────┼─────────┼─────────────┤
│  │              │91.11.06│ 1,000,018│000-000000000000  │話轉                      │  │
│  ├───────┴────┴─────┴─────────┴─────────────┤
│  │合計盜領：15,527,250                                                                │
├─┼───────┬────┬─────┬─────────┬─────────────┤
│  │聯電股票賣出款│91.11.06│   501,770│                  │股票-小計：4,303,675      │
│  ├───────┼────┼─────┼─────────┤                          │
│  │源興股票賣出款│91.11.06│ 1,457,522│                  │                          │
│許├───────┼────┼─────┼─────────┤                          │
│  │錸德股票賣出款│91.11.06│   908,862│                  │                          │
│  ├───────┼────┼─────┼─────────┤                          │
│  │廣達股票賣出款│91.11.06│   363,385│                  │                          │
│  ├───────┼────┼─────┼─────────┤                          │
│  │義隆電股票賣出│91.11.06│   241,925│                  │                          │
│  │款            │        │          │                  │                          │
│國├───────┼────┼─────┼─────────┤                          │
│  │開發金股票賣出│91.11.06│   830,211│                  │                          │
│  │款            │        │          │                  │                          │
│  ├───────┼────┼─────┼─────────┼─────────────┤
│  │              │91.11.06│ 1,000,018│                  │話轉                      │
│  ├───────┼────┼─────┼─────────┼─────────────┤
│  │              │91.11.06│ 2,000,018│                  │話轉                      │
│原├───────┼────┼─────┼─────────┼─────────────┤
│  │期貨出金      │91.11.06│ 1,121,395│元大京華期        │FEDI                      │
│  ├───────┴────┴─────┴─────────┴─────────────┤
│  │合計盜領：3,000,000                                                                 │
├─┼───────┬────┬─────┬─────────┬─────────────┤
│  │原有存款（微星│91.10.28│ 1,332,000│000-000000000000  │話轉-小計：1,859,250      │
│  │套利交割款）  │        │          │                  │                          │
│  │              ├────┼─────┼─────────┤                          │
│  │              │91.10.28│   527,250│000-00000000000000│                          │
│  ├───────┼────┼─────┼─────────┼─────────────┤
│  │              │91.11.01│   455,194│                  │股票                      │
│  ├───────┼────┼─────┼─────────┼─────────────┤
│  │              │91.11.01│   613,842│                  │股票                      │
│  ├───────┼────┼─────┼─────────┼─────────────┤
│  │              │91.11.04│   120,000│                  │                          │
│  ├───────┼────┼─────┼─────────┼─────────────┤
│  │期貨出金      │91.11.05│ 3,821,531│元大京華期        │FEDI                      │
│林├───────┼────┼─────┼─────────┼─────────────┤
│  │              │91.11.05│ 1,000,018│000-00000000000000│話轉-小計：3,000,000      │
│  ├───────┼────┼─────┼─────────┤                          │
│  │              │91.11.05│ 1,000,018│000-00000000000000│                          │
│  ├───────┼────┼─────┼─────────┤                          │
│  │              │91.11.05│ 1,000,018│000-00000000000   │                          │
│漢├───────┼────┼─────┼─────────┼─────────────┤
│  │              │91.11.05│    70,000│                  │                          │
│  ├───────┼────┼─────┼─────────┼─────────────┤
│  │聯電股票賣出款│91.11.06│   570,166│                  │股票-小計：3,099,925      │
│  ├───────┼────┼─────┼─────────┤                          │
│維│日月光股票賣出│91.11.06│   213,552│                  │                          │
│  │款            │        │          │                  │                          │
│  ├───────┼────┼─────┼─────────┤                          │
│  │台積電股票賣出│91.11.06│ 1,527,711│                  │                          │
│  │款            │        │          │                  │                          │
│  ├───────┼────┼─────┼─────────┤                          │
│  │廣達股票賣出款│91.11.06│   788,496│                  │                          │
│  ├───────┼────┼─────┼─────────┼─────────────┤
│  │              │91.11.06│ 1,000,018│000-00000000000   │話轉-小計：3,000,000      │
│  ├───────┼────┼─────┼─────────┤                          │
│  │              │91.11.06│ 1,000,018│000-00000000000000│                          │
│  ├───────┼────┼─────┼─────────┤                          │
│  │              │91.11.06│ 1,000,018│000-000000000000  │                          │
│  ├───────┴────┴─────┴─────────┴─────────────┤
│  │合計盜領：7,859,250                                                                 │
└─┴──────────────────────────────────────────┘
附表三：
┌───────────────────────────────┐
│丁○○盜領受告知人如附表二所示款項轉出帳號                    │
│　　　　                                                      │
├─┬────────┬────────┬──────┬────┤
│編│ 戶　　　名　　 │　帳　　　號    │銀　　行　  │備　考  │
│　│　              │                │            │        │
│號│　　　　　　　　│　　　　　　　  │            │        │
├─┼────────┼────────┼──────┼────┤
│１│丁○○　　　　　│000-000000000000│世華銀行新興│        │
│　│　　　　　　　　│      　　　　  │分行        │        │
│　│　              │            　  │            │        │
│  │　　　　　　　　│                │            │        │
├─┼────────┼────────┼──────┼────┤
│２│同　右          │000-000000000000│高新銀行新興│        │
│　│                │      　　　　  │分行        │        │
│　│                │            　  │            │        │
│  │　　　　　　　　│                │            │        │
├─┼────────┼────────┼──────┼────┤
│３│同　右          │000-000000000000│高新銀行旗山│        │
│　│                │      　　　　  │分行        │        │
│　│                │            　  │            │        │
│  │　　　　　　　　│                │            │        │
├─┼────────┼────────┼──────┼────┤
│４│同　右          │000-000000000000│旗山旗尾郵局│        │
│　│                │59    　　　　  │            │        │
│　│                │            　  │            │        │
│  │　　　　　　　　│                │            │        │
├─┼────────┼────────┼──────┼────┤
│５│同　右          │000-000000000000│高雄區中小企│        │
│　│                │91    　　　　  │業銀行旗山分│        │
│　│                │            　  │行          │        │
│  │　　　　　　　　│                │            │        │
├─┼────────┼────────┼──────┼────┤
│６│同　右          │000-00000000000 │第一商業銀行│        │
│　│                │      　　　　  │旗山分行    │        │
│　│                │            　  │            │        │
│  │　　　　　　　　│                │            │        │
└─┴────────┴────────┴──────┴────┘
